【裁判字號】    97,易,1092
【裁判日期】    971224
【裁判案由】    竊盜
【裁判全文】
臺灣屏東地方法院刑事判決              97年度易字第1092號
公  訴  人  臺灣屏東地方法院檢察署檢察官
被      告  甲○○
                    現於高雄戒治所
上列被告因竊盜案件，經檢察官提起公訴（97年度偵字第6967號）
本院判決如下：
    主  文
甲○○於夜間毀壞門扇侵入住宅竊盜，累犯，處有期徒刑拾月。
    事  實
一、甲○○前於民國89年間因竊盜等案件，經本院以89年度易字
    第312 號判決處應執行有期徒刑1 年6 月確定，又於90年間
    因竊盜案件，經本院以90年度易字第232 號判決處有期徒刑
    2 年10 月 確定，復於90年間因違反毒品危害防制條例案件
    ，經本院以90年度訴字第259 號判決處應執行有期徒刑10月
    確定。上開3 罪接續執行，甲○○於90年2 月2 日入監服刑
    ，後於94 年8月12日因縮短刑期假釋出監，而於95年6 月17
    日假釋期滿未經撤銷，其未執行之刑，以已執行完畢論。
二、詎甲○○仍不知悔改，復意圖為自己不法之所有，於97年6
    月30日凌晨3 時許之夜間，行經乙○○位於屏東縣潮州鎮○
    ○街2 號住處旁，見該住處後鐵門未上鎖，四下無人有機可
    趁，徒手打開上開未上鎖之後鐵門後，利用上開住處之衣架
    子割破毀壞一樓內側之紗門，而侵入前址一樓客廳處，竊取
    乙○○所有筆記型電腦1 台（廠牌型號為ACER ASPIRE5920G
    ）、單眼數位相機1 組（廠牌型號為CANON EOS450，含EF55
    -250IS、EF18-55I S鏡頭各1 組、16GB及4GB 記憶卡各1 個
    、原廠電池2 個及原廠RC-5遙控器1 個）、行動電話1 具（
    LG廠牌，IMEI：00000-00-000000- 0）（以上物品共約值新
    臺幣﹝下同﹞7 萬3 千元）及現金5 千元得手。嗣於同日16
    時47分許，為警接獲110 報案電話稱有不詳姓名男子在屏東
    縣潮州鎮○○路段12之4 號處，兜售電腦及照相機等贓物後
    ，循線於同日17時55分許，在屏東縣潮州鎮○○路12之4號1
    樓房間帆布衣櫥內，扣得上開筆記型電腦及單眼數位相機各
    台（業已發還乙○○）而循線查獲。
三、案經屏東縣政府警察局潮州分局報告屏東地方法院檢察署檢
    察官偵查起訴。
    理  由
一、本案被告甲○○所犯之加重竊盜罪，並非法定刑為死刑、無
    期徒刑或最輕本刑3 年以上有期徒刑之罪，亦非高等法院管
    轄第一審之案件，而被告於本院準備程序中就被訴事實為有
    罪之陳述，本院合議庭乃裁定由受命法官獨任進行簡式審判
    程序。又簡式審判程序之證據調查，依刑事訴訟法第273 條
    之2 規定，不受同法第159 條第1 項審判外陳述排除之限制
    ，再被告對於卷內之各項證據，亦不爭執證據能力，故卷內
    所列之各項證據，自得作為證據，先予敘明。
二、被告甲○○於本院訊問時，業已坦承上開毀壞門扇而於夜間
    侵入住宅竊盜犯行不諱，核與被害人乙○○於警詢、偵訊中
    指訴其放置於一樓客廳之筆記型電腦、數位相機等物經人破
    壞一樓後紗門侵入竊取之被害情節內容，及證人賴旭森於警
    詢中陳述被告曾於97年6 月30日14時30分許，前往屏東縣潮
    州鎮鎮12之4 號處兜售上開筆記型電腦及數位相機失敗
    ，後為警於上址一樓房間帆布衣櫥內發現筆記型電腦及數位
    相機等情大致相符（見警卷第9 至12頁、第13至14頁），復
    有扣押筆錄暨扣案物品目錄表、扣押物品清單、贓物認領保
    管單、受理110 報案紀錄單各1 份及現場照片5 張（見警卷
    第17頁、第21至25、第32至34頁）在卷可稽，足見被告上開
    任意性自白確與客觀事實相符，堪予採信。是本件事證業臻
    明確，被告加重竊盜犯行洵堪認定。
三、按刑法上所謂之夜間，為日出前日沒後，刑事訴訟法第100
    條之3 第項定有明文，被告甲○○至被害人乙○○家中行竊
    之時間係97年6 月30日初凌晨3 時許，自屬夜間；又查被告
    於上開時間所侵入之屏東縣潮州鎮○○街2 號，係被害人乙
    ○○之住宅，業據被害人乙○○指述甚詳，足見上址應屬夜
    間有人所住之住宅；是被告於案發當日凌晨3 時許，並以衣
    架子割破毀壞被害人上開住處紗門侵入他人住處行竊，核其
    所為，係犯刑法第321 條第1 項第2 款、第1 款之毀壞門扇
    、夜間侵入住宅竊盜罪。又查被告前有如事實欄所示之科刑
    及執行情形，有臺灣屏東地方法院檢察署刑案資料查註紀錄
    表、臺灣高等法院被告前案紀錄表各1 份附卷足憑，其於刑
    之執行完畢後5 年內，故意再犯本件有期徒刑之罪，為累犯
    ，應依刑法第47條第1 項加重其刑。爰審酌被告其正值青壯
    ，復體無殘缺，竟不思循正當管道賺取錢財謀生，反起意於
    夜間侵入住宅毀壞門扇行竊，造成被害人財產上損失及心理
    上之恐懼，缺乏對他人財產權需予以尊重之觀念，應加非難
    ，且素行非佳，業如前述（且其又於97年間再犯竊盜犯行，
    經本院以97度易字第1001號判決判處應執行有期徒刑1 年3
    月），衡以其坦承犯行、犯罪手段、動機、所獲不法利益等
    一切情狀，量處如主文所示之刑。
據上論斷，應依刑事訴訟法第273 條之1 第1 項、第299 條第1
項前段，刑法第321 條第1 項第2 款、第1 款，第47條第1 項，
判決如主文。
本案經檢察官劉文賓到庭執行職務。
中    華     民     國    97   年    12    月    24    日
                    刑事第三庭   法  官  陳怡先
以上正本證明與原本無異。
如不服本判決應於收受判決後10日內向本院提出上訴書狀，並應
敘述具體理由；其未敘述上訴理由者，應於上訴期間屆滿後20日
內向本院補提理由書（均須按他造當事人之人數附繕本）「切勿
逕送上級法院」。
中    華    民    國    97    年    12    月    24    日
                                  書記官 郭松菊
附錄本案論罪科刑法條：
刑法第321條（加重竊盜罪）
犯竊盜罪而有左列情形之一者，處六月以上、五年以下有期徒刑
：
一、於夜間侵入住宅或有人居住之建築物、船艦或隱匿其內而犯
之者。
二、毀越門扇、牆垣或其他安全設備而犯之者。
三、攜帶兇器而犯之者。
四、結夥三人以上而犯之者。
五、乘火災、水災或其他災害之際而犯之者。
六、在車站或埠頭而犯之者。
前項之未遂犯罰之。


司法院資訊處製作；財團法人民間司法改革基金會備份。
